【裁判字號】    95,訴,14
【裁判日期】    950223
【裁判案由】    營業稅
【裁判全文】
高雄高等行政法院裁定
                                  九十五年度訴字第十四號
原      告  崇勝食品工業股份有限公司
代  表  人  甲○
被      告  財政部台灣省南區國稅局
代  表  人  乙○○局長
上列當事人間因營業稅事件，原告不服財政部中華民國九十四年
十二月二日台財訴字第０九四一三五三一八六０號訴願決定，提
起行政訴訟。本院裁定如下：
    主  文
原告之訴駁回。
訴訟費用由原告負擔。
    理  由
一、按行政訴訟法第四條第一項規定：「人民因中央或地方機關
    之違法行政處分，認為損害其權利或法律上之利益，經依訴
    願法提起訴願而不服其決定，或提起訴願逾三個月不為決定
    ，或延長訴願決定期間逾二個月不為決定者，得向高等行政
    法院提起撤銷訴訟。」故提起撤銷訴訟，以經過合法之訴願
    程序為前提要件，其未經合法之訴願程序，遽行提起行政訴
    訟，自非法之所許。又「訴願應具訴願書，載明左列事項，
    由訴願人或代理人簽名或蓋章：．．．。」「受理訴願機關
    認為訴願書不合法定程式，而其情形可補正者，應通知訴願
    人於二十日內補正。」「訴願事件有左列各款情形之一者，
    應為不受理之決定：一、訴願書不合法定程式不能補正或經
    通知補正逾期不補正者。．．．。」則分別為訴願法第五十
    六條第一項前段、第六十二條及第七十七條第一款所明定。
二、本件原告起訴意旨略以：（一）原告因無訴願之經驗，訴願
    書未經訴願人及代表人蓋章匆忙送出，又因民國（下同）九
    十四年十月期間適逢通訊地址搬遷整修之際，原告代表人未
    接到補正之公函，故未於期間內補正，致因訴願程式不合，
    而遭訴願決定不受理。（二）原告帳列機器設備及生財器具
    均於七十九年至八十二年間陸續購入，大部分已屆滿耐用年
    限，此自八十九年初起即荒廢無人保管整理，實已不堪使用
    也無價值可言。（三）原告因欠稅申請停業未獲核准，雖於
    九十二年經主管機關命令解散，但原告之土地、廠房直至九
    十三年始被法院拍賣，機械設備、生財器具等，也因荒廢、
    殘破無人問津，豈有價值。爰聲明求為訴願決定及原處分（
    含復查決定）均撤銷。
三、經查，本件原告不服被告九十四年五月二十日九十四年度財
    營業字第八五０九三００一五九四號處分書所為罰鍰之處分
    及單照編號：Ｌ0000000號核定額繳款書，申請復查
    ，經被告以九十四年八月四日南區國稅法一字第０九四００
    九四九一五號復查決定維持原處分，原告仍不甘服，乃於九
    十四年九月七日經由被告向財政部提起訴願，然該訴願書為
    繕打文書，未蓋訴願人印章及未由代表人簽名或蓋章，案經
    財政部以九十四年九月三十日台財訴字第０九四００四八０
    一四０號函請原告於文到二十日內在訴願書影本簽章後送財
    政部，函內並敘明「逾期即為不受理之決定」。上開函文並
    於九十四年十月七日送達原告公司所在地高雄縣岡山鎮○○
    路五三一之五號，而由原告代表人甲○蓋章收受等情，有被
    告上揭處分、原告之訴願書及財政部上揭函文及郵務送達證
    書分別附於原處分卷及訴願卷內可稽。原告雖訴稱：因九十
    四年十月期間適逢通訊地址搬遷整修之際，原告代表人未接
    到補正之公函，故未於期間內補正云云。惟查，依訴願法第
    四十七條第三項準用行政訴訟法第七十一條第一項、第二項
    ：「送達，於應受送達人之住居所、事務所或營業所行之。
    但在他處會晤應受送達人時，得於會晤處所行之。對於法人
    、機關、非法人之團體之代表人或管理人為送達者，應向其
    事務所、營業所或機關所在地行之。」查，「高雄縣岡山鎮
    ○○路五三一之五號」為原告登記之事務所所在地，原告於
    九十四年九月七日提起訴願，訴願申請書記載之公司事務所
    亦同上址；再者，本件財政部所為不受理之訴願決定書，同
    係向原告上述事務所所在地送達而由原告之代表人甲○收受
    ，送達日期為九十四年十月七日；原告更據於法定期限內之
    九十五年一月六日向本院提起訴訟，起訴狀記載之公司事務
    所亦係上址，凡此足見該址，非僅為原告登記之事務所所在
    地，且同為原告對外聯絡之地址甚明，足見原告此部分之主
    張，不足採信。是以，財政部上開補正函文既已向原告公司
    所在地送達並經原告代表人甲○收受，已發生送達之效力。
    是原告之訴願書，既未蓋訴願人印章及未由代表人簽名或蓋
    章，依訴願法第五十六條規定，其所提之訴願書，程式自有
    欠缺，訴願機關財政部限期命原告補正，並其補正函文已合
    法送達原告，則因原告未依期限補正，訴願機關乃依訴願法
    第七十七條第一款規定，為訴願不受理決定，於法即無不合
    。
四、綜上所述，原告提起訴願之程式既有欠缺，經訴願機關財政
    部依訴願法第五十六條規定命補正後，因原告逾期未補正，
    乃依同法第七十七條第一款規定為訴願不受理之決定，於法
    並無違誤。本件原告未經合法之訴願，復行提起本件撤銷訴
    訟，揆諸首開所述，即屬於法不合，應予駁回。
五、又依程序不合，實體不究之原則，原告之訴，既因程序不合
    法而予駁回，其所為實體上之主張，自毋庸再予審論，併予
    敘明。
六、據上論結，本件原告之訴為不合法，依行政訴訟法第一百零
    七條第一項第十款、第一百零四條、民事訴訟法第九十五條
    、第七十八條，裁定如主文。
中    華    民    國  九十五  年    二    月  二十三  日
                  第一庭審判長法  官  呂佳徵
                              法  官  蘇秋津
                              法  官  許麗華
以上正本係照原本作成。
如不服本裁定，應於裁定送達後十日內以書狀敘明理由，經本院
向最高行政法院提出抗告（須按對造人數附具繕本）；並應預繳
送達用掛號郵票六份（每份三十四元）。
中    華    民    國  九十五  年    二    月  二十三  日
                              書記官  藍亮仁


司法院資訊處製作；財團法人民間司法改革基金會備份。
